臺灣新北地方法院刑事判決
111年度審交易字第381號
公  訴  人  臺灣新北地方檢察署檢察官
被      告  陳威銓



上列被告因過失傷害案件，經檢察官提起公訴（110年度偵字第3
5139號），被告於準備程序中就被訴事實為有罪之陳述，經本院
裁定改以簡式審判程序審理，判決如下：
    主  文
陳威銓犯過失傷害罪，處拘役參拾日，如易科罰金，以新臺幣壹
仟元折算壹日。
    事實及理由
一、陳威銓於民國110年1月11日某時，駕駛車牌號碼000-0000號自
    用小客車，停放在新北市○○區○○街000號前，嗣於同日18時5分
    許，欲起駛上路，本應注意起駛前應注意前後左右有無車輛
    ，並應讓行進中之車輛優先通行，且依當時天候雨、夜間有照
    明、柏油路面濕潤，惟無缺陷亦無障礙物及視距良好等一切情狀
    ，並無不能注意之情事，竟疏未注意及此，貿然駕駛上開車輛
    自上址欲由南往北起駛而進入車道。適羅胤騎乘車牌號碼000
    -0000號大型重型機車，亦沿上開路段同向行駛至上址，見狀閃
    避不及，2車因此發生碰撞，致羅胤人車倒地，因而受有右手大
    拇指鈍挫傷合併指甲瘀青、下背部頓挫傷及右側髖部頓挫傷
    合併瘀青等傷害。
二、證據： 　
　㈠被告陳威銓於本院準備程序及審理時之自白。
　㈡告訴人羅胤於警詢及偵查中之指證。
　㈢新北市政府警察局道路交通事故初步分析研判表及新北市政府
    交通事件裁決處111年1月24日新北裁鑑字第1115233334號函
    暨檢附之新北市政府車輛行車事故鑑定會111年1月21日新北
    車鑑字第0000000號鑑定意見書各1份。　
　㈣A3類道路交通事故調查紀錄表、道路交通事故現場圖、調查
    報告表㈠㈡各1份、現場及上開大型重型機車行車紀錄器錄影
    畫面擷取照片共15張、行車紀錄器暨監視器錄影畫面光碟1
    份。
　㈤敏盛綜合醫院110年1月12日診斷證明書1紙。　
三、論罪科刑：
  ㈠核被告所為，係犯刑法第284條前段之過失傷害罪。又被告於
    肇事後，在其犯罪未被有偵查權之公務員或機關發覺前，向
    據報到現場處理之警員承認為肇事人，自首而接受裁判之情
    ，有A3類道路交通事故調查紀錄表及調查筆錄在卷可稽，嗣
    並接受裁判，合於自首之規定，爰依刑法第62條前段規定，
    減輕其刑。至被告於本院中主張告訴人亦有過失乙節，然縱
    使被告與告訴人均有過失，兩者均為車禍事故發生之原因時
    ，乃係被告與告訴人在民事損害賠償責任上之過失比例分配
    問題，只要被告就車禍事故發生具有過失，縱告訴人與有過
    失，亦不影響被告刑事過失責任之成立，換言之，被告並不
    因告訴人與有過失，而免除其就本案車禍發生所應負之刑事
    過失責任，併予敘明。
  ㈡爰審酌被告駕駛自用小客車，未注意汽車起駛前應注意前後
    左右有無車輛，且未讓行進中之車輛優先通行，造成本件交
    通事故，致告訴人受有上開傷害，其行為應予非難，惟念其
    犯後坦承犯行，態度尚佳，然迄未與告訴人達成和解或賠償
    損害，兼衡被告個人戶籍資料查詢結果註記高中畢業之教育
    程度、於警詢中自陳勉持之家庭經濟狀況、過失情節、並考
    量告訴人所受傷勢等一切情狀，量處如主文所示之刑，並諭
    知易科罰金之折算標準。
據上論斷，應依刑事訴訟法第273條之1第1項、第299條第1項前
段，判決如主文。
本案經檢察官高肇佑偵查起訴，由檢察官宋有容到庭執行職務。
中    華    民    國   111    年     5    月    23    日
                  刑事第二十三庭  法  官  龔書安
上列正本證明與原本無異。
如不服本判決，應於判決送達後20日內敘明上訴理由，向本院提
出上訴狀（應附繕本），上訴於臺灣高等法院。其未敘述上訴理
由者，應於上訴期間屆滿後20日內向本院補提理由書「切勿逕送
上級法院」。
                                  書記官  石秉弘
中　　華　　民　　國　　111 　年　　5 　　月　　25　　日
附錄本案論罪科刑法條全文：
中華民國刑法第284 條
因過失傷害人者，處1年以下有期徒刑、拘役或10萬元以下罰金
；致重傷者，處3年以下有期徒刑、拘役或30萬元以下罰金